---
title: "Cap 14_ Cadena de caracteres"
author: "Ditz Yanina"
date: '2022-07-06'
output: html_document
---

```{r setup, include=FALSE}
knitr::opts_chunk$set(echo = TRUE)
```
```{r}
library(tidyverse)
library(datos)
library(stringr)
```
Longitud de la cadena de caracteres
```{r}
str_length(c("Hola", "Yanina"))
```
Para combinar cadenas de caraxteres
```{r}
str_c(c("Hola","Yanina"))

str_c("Hola","Yanina", sep=" ")
```
str_c() es una función vectorizada que automáticamente recicla los vectores más cortos hasta alcanzar la extensión del más largo.


```{r}
nombre <- "Yani"
hora_del_dia <- "mañana"
cumpleanios <- TRUE

str_c(
  "Que tengas una buena ", hora_del_dia, ", ", nombre,
  if (cumpleanios) " y ¡FELIZ CUMPLEAÑOS!",
  "."
)
#> [1] "Que tengas una buena mañana, Hadley."
```

```{r}
str_c(c("Hola","Yanina"), collapse = " ") #Observar que con el parámetro collapse, obtenemos un vector de cadenas en una sola
```
# Dividiri cadenas 
```{r}
x <- c("Manzana", "Plátano", "Pera")
str_sub(x, 2, 4)

# los números negativos cuentan de manera invertida desde el final
str_sub(x, -2, -1)

```

## 14.2.7.1 Ejercicios
**1.** Explica por qué cada una de estas cadenas no coincide con \: "\", "\\", "\\\".
```{r}
x1 <- "a\b"


writeLines(x1)

str_view(x1,"\" )
```
```{r}
x2<- "a\\b"

writeLines(x2)

str_view(x2,"\\")
```
```{r}
x3<-"a\\\b"
writeLines(x3)
```


¿Cómo harías coincidir la secuencia "'\?

¿Con qué patrones coincidiría la expresión regular\..\..\..? ¿Cómo la representarías en una cadena?