---
title: "Cap 14_ Cadena de caracteres"
author: "Ditz Yanina"
date: '2022-07-06'
output: html_document
---

```{r setup, include=FALSE}
knitr::opts_chunk$set(echo = TRUE)
```
```{r libraries,include=FALSE}
library(tidyverse)
library(datos)
library(stringr)
```
### Cadena de caracteres 

## Elementos básicos

Para incluir comillas simples o dobles de manera literal en una cadena puedes utilizar \ para “escaparlas” (“escapar” viene de la tecla escape):

```{r comillas, echo=TRUE}
comillas_dobles<- '\"'#no funciona

comillas_simples<- '\''
```

```{r}
comillas_dobles
comillas_simples
```
Ten cuidado con el hecho de que la representación impresa de una cadena no es equivalente a la cadena misma, ya que la representación muestra las barras utilizadas para “escapar” caracteres, es decir, para sean interpretados en su sentido literal, no como caracteres especiales. Para ver el contenido en bruto de una cadena utiliza writeLines()
```{r writeline, echo=TRUE}
x <- c("\"", "\\")
x
#> [1] "\"" "\\"
writeLines(x)
#> "
#> \
```
Existe una serie de otros caracteres especiales. Los más comunes son "\n", para salto de línea, y "\t", para tabulación. Puedes ver la lista completa pidiendo ayuda acerca de ": ?'"' o ?"'".

* \n	newline
* \r	carriage return
* \t	tab
* \b	backspace
* \a	alert (bell)
* \f	form feed
* \v	vertical tab
* \\	backslash \
* \'	ASCII apostrophe '
* \"	ASCII quotation mark "
* \`	ASCII grave accent (backtick) `

# Largo de cadenas
Longitud de la cadena de caracteres
```{r longitud, echo=TRUE}
str_length(c("Hola", "Yanina"))
```
El prefijo común str_ es particularmente útil si utilizas RStudio, ya que al escribir str_ se activa el autocompletado, lo que te permite ver todas las funciones de stringr.

# Combinar cadenas 
```{r}
str_c(c("Hola","Yanina"))

str_c("Hola","Yanina", sep=" ")


```
Al igual que en muchas otras funciones de R, los valores faltantes son contagiosos. Si quieres que se impriman como "NA", utiliza str_replace_na() (replace = remplazar):

```{r}
x <- c("abc", NA)
str_c(x)
#> [1] "|-abc-|" NA
str_c("-", str_replace_na(x), "-")
#> [1] "|-abc-|" "|-NA-|"
```



str_c() es una función vectorizada que automáticamente recicla los vectores más cortos hasta alcanzar la extensión del más largo.
Los objetos de extensión 0 se descartan de manera silenciosa. Esto es particularmente útil en conjunto con if (si):


```{r ext0, echo=TRUE}
nombre <- "Yani"
hora_del_dia <- "mañana"
cumpleanios <- TRUE

str_c(
  "Que tengas una buena ", hora_del_dia, ", ", nombre,
  if (cumpleanios) " y ¡FELIZ CUMPLEAÑOS!",
  "."
)
#> [1] "Que tengas una buena mañana, Hadley."
```

Para colapsar un vector de cadenas en una sola, utiliza collapse:
```{r colapsar, echo=TRUE}
str_c(c("Hola","Yanina"), collapse = " ") #Observar que con el parámetro collapse, obtenemos un vector de cadenas en una sola
```

# Dividir cadenas 
Puedes extraer partes de una cadena utilizando str_sub(). Al igual que la cadena, str_sub() tiene como argumentos start (inicio) y end (fin), que indican la posición (inclusiva) del subconjunto que se quiere extraer:
```{r dividir, echo=TRUE}
x <- c("Manzana", "Plátano", "Pera")
str_sub(x, 2, 4)

# los números negativos cuentan de manera invertida desde el final
str_sub(x, -2, -1)

```
Ten en cuenta que str_sub() no fallará si la cadena es muy corta; simplemente devolverá todo lo que sea posible:

También puedes utilizar str_sub() en forma de asignación para modificar una cadena:

```{r may_min, echo=TRUE}
str_sub(x, 1, 1) <- str_to_lower(str_sub(x, 1, 1))
x
```
# Locales

Arriba utilizamos str_to_lower() para cambiar el texto a minúsculas. También puedes utilizar str_to_upper() o str_to_title(), si quieres modificar el texto a mayúsculas o formato título, respectivamente. Sin embargo, este tipo de cambios puede ser más complicado de lo parece a primera vista, ya que las reglas no son iguales en todos los idiomas. Puedes selecionar qué tipo de reglas aplicar especificando el entorno local o locale.


Otra operación importante que es afectada por el locale es ordenar. Las funciones order() y sort() de R base ordenan las cadenas usando el locale actual. Si quieres un comportamiento consistente a través de diferentes computadoras, sería preferible usar str_sort() y str_order(), que aceptan un argumento adicional para definir el locale:


```{r local, echo=TRUE}
x <- c("arándano", "espinaca", "banana")

str_sort(x, locale = "es") 

str_sort(x, locale = "ca")
```
# 14.2.5 Ejercicios
**1.** En ejemplos de código en los que no se utiliza stringr, verás usualmente paste() y paste0() (paste = pegar). ¿Cuál es la diferencia entre estas dos funciones? ¿A qué función de stringr son equivalentes? ¿Cómo difieren estas dos funciones respecto de su manejo de los NA? 

_Rta_: El paste toma el separete, el paste0 no. El paste es parecido al str_c(). No diferencia respecto del tratamiento de los NA, pero si los toma como caracteres. 
```{r ej5-1, echo=TRUE}
paste("A", 1:6, sep = ",")
paste0("A", 1:6, sep=",")
```
```{r}
foo <- LETTERS[1:4]
foo[4] <- NA
foo

paste(1:4, foo, sep = ", ")
paste0(1:4, foo, sep=", ")

paste(NA)
paste0(NA)
```
**2** Describe con tus propias palabras la diferencia entre los argumentos sep y collapse de la función str_c().
```{r}
paste(1:4, foo, sep = ", ")
paste(1:4, foo, collapse = ", ")
```

_Rta._: La diferencia es que con collapse se obtiene un sola cadena.


**3** Utiliza str_length() y str_sub() para extraer el caracter del medio de una cadena. ¿Qué harías si el número de caracteres es par?
Pra este último caso tomaría los dos del medio.
```{r}
z<- "Mauri"
str_length(z)
str_sub(z, (str_length(z)+1)/2,(str_length(z)+1)/2)

y<-"yani"
str_length(y)
str_sub(y,str_length(y)/2,str_length(y)/2 + 1)

```
**4** ¿Qué hace str_wrap()? (wrap = envolver) ¿Cuándo podrías querer utilizarla? _Rta.:_ La función str_wrap() formatea los párrafos de una oración de manera tal que quede más lindo a la vista. Se usa cuando tenés párrafos.
```{r}
thanks_path <- file.path(R.home("doc"), "THANKS")
thanks <- str_c(readLines(thanks_path), collapse = "\n")
thanks <- word(thanks, 1, 3, fixed("\n\n"))
cat(str_wrap(thanks), "\n")
cat(str_wrap(thanks, width = 40), "\n")
cat(str_wrap(thanks, width = 60, indent = 2), "\n")
cat(str_wrap(thanks, width = 60, exdent = 2), "\n")
cat(str_wrap(thanks, width = 0, exdent = 2), "\n")
```

**5** ¿Qué hace str_trim()? (trim = recortar) ¿Cuál es el opuesto de str_trim()? _Rta.:_ str_trim() remueve los espacios en blanco del comienzo y del final del caracter.

```{r str_trim, echo=TRUE}
"  String with trailing and leading white space\t"
str_trim("  String with trailing and leading white space\t")

"\n\nString with trailing and leading white space\n\n"
str_trim("\n\nString with trailing and leading white space\n\n")

```
El opuesto es str_pad() que agrega espacio en blancos.

```{r}
str_pad(c("a", "abc", "abcdef"), 10)
str_pad("a", c(5, 10, 20))
str_pad("a", 10, pad = c("-", "_", " "))


```
```{r}
y=c("a","b")
length(y)
str_c(y, collapse = " y ")
```

**6** Escribe una función que convierta, por ejemplo, el vector c("a", "b", "c") en la cadena a, b y c. Piensa con detención qué debería hacer dado un vector de largo 0, 1 o 2.

```{r funcion, echo=TRUE}

x<-c()

conversion<-function(x, delim=","){
  if (length(x)==0){
    return("")}
  else if (length(x)==1){
    return(str_c(x))}  
  else if (length(x)==2){
    return(str_c(x, collapse=" y "))}
  else{
    return(str_c(x[1],",",x[2], " y ",x[3]))}
}
  
```

```{r conversion, echo=TRUE}
conversion(c("a","b","c"))
conversion(c())
conversion(c("a"))
conversion(c("a","b"))
```
# Buscar coincidencias de patrones con expresiones regulares

Para aprender sobre expresiones regulares usaremos str_view() y str_view_all() (view = ver). Estas funciones toman un vector de caracteres y una expresión regular y te muestran cómo coinciden.


# 14.2.7 Coincidencias básicas
Los patrones más simples buscan coincidencias con cadenas exactas:

```{r}
x <- c("manzana", "banana", "pera")
str_view(x, "na")
```

El siguiente paso en complejidad es ., que coincide con cualquier caracter (excepto un salto de línea):

```{r}
str_view(x, ".a.")
```
Al igual que en las cadenas, las expresiones regulares usan la barra invertida, \, para “escapar” los comportamientos especiales. Por lo tanto, para hacer coincidir un ., necesitas la expresión regular \.. Lamentablemente, esto crea una problema. Estamos usando cadenas para representar una expresión regular y en ellas \ también se usa como símbolo de “escape”. Por lo tanto, para crear la expresión regular \. necesitamos la cadena "\\.".

```{r}
# Para crear una expresión regular necesitamos \\
punto <- "\\."

# Pero la expresión en sí misma solo contiene una \
writeLines(punto)
#> \.

# Esto le dice a R que busque el . de manera explícita
str_view(c("abc", "a.c", "bef"), "a\\.c")
```
```{r}
x <- "a\\b"
writeLines(x)
#> a\b

str_view(x, "\\\\")
```
En este libro escribiremos las expresiones regulares como \. y las cadenas que representan a las expresiones regulares como "\\.".




# 14.2.7.1 Ejercicios
**1.** Explica por qué cada una de estas cadenas no coincide con \: "\", "\\", "\\\".
```{r}
x1 <- "a\b"


writeLines(x1)

str_view(x1,"\\\\" )
```
```{r}
x2<- "a\\b"

writeLines(x2)

str_view(x2,"\\")
```
```{r}
x3<-"a\\\b"
writeLines(x3)
str_view(x3,"\\\")
```


¿Cómo harías coincidir la secuencia "'\?

¿Con qué patrones coincidiría la expresión regular\..\..\..? ¿Cómo la representarías en una cadena?